臺灣嘉義地方法院民事判決
111年度朴小字第93號
原      告  賴燕菁  
訴訟代理人  陳柏蒼  
被      告  龔惠玲  
上列當事人間請求侵權行為損害賠償事件，本院於民國111年6月
9日言詞辯論終結，判決如下：
    主  文
被告應給付原告新臺幣22,417元，及自民國111年2月22日起至清
償日止，按年息5％計算之利息。
原告其餘之訴駁回。
訴訟費用新臺幣1,000元，其中新臺幣830元由被告負擔，餘由原
告負擔。
本判決第1項得假執行。
    事實及理由
一、原告主張：被告於民國110年10月11日18時33分許駕駛車牌
    號碼00-0000號自用小客車（下稱被告車輛），行經嘉義縣○
    ○市○○路○段000號前，因路邊停車時未注意安全距離而碰撞
    原告所有、訴外人陳伯蒼駕駛停放於路邊之車牌號碼000-00
    00號自用小客車（下稱系爭車輛），致系爭車輛之車體及包
    膜受有損害（下稱本件事故），經訴外人國泰產物保險股份
    有限公司理賠車體修復費用後，尚有支出新臺幣（下同）27
    ,000元之包膜費用未受理賠，爰依民法第184條第1項、第19
    1條之2規定，提起本件訴訟等語。並聲明：被告應給付原告
    27,000元，及自支付命令送達翌日起至清償日止，按年息5％
    計算之利息。
二、被告則以：被告對於本件事故應負7成肇事責任並無意見，
    惟系爭車輛所受之損害已由保險公司賠付22,000元，是原告
    所有系爭車輛之損害既已獲得填補，原告起訴要求被告賠償
    包膜費用，並無理由。又依原告所提車損照片看不出包膜前
    或包膜後之狀況，且原告要求被告恢復到擦撞前的原狀包膜
    並不合理等語，資為抗辯。並答辯聲明：原告之訴駁回。
三、本院之判斷：
　㈠原告主張被告於上開時、地，駕駛被告車輛碰撞原告所有之
    系爭車輛，致系爭車輛受有損害，經送廠修理後，車輛修復
    費用為22,000元之事實，業據其提出嘉義縣太保市調解委員
    會調解筆錄、信勳企業社收據、嘉義縣警察局水上分局南新
    派出所道路交通事故照片黏貼紀錄表等件為證（見支付命令
    卷第7頁、本院卷第39至51頁），且為被告所不爭執，並有
    本院依職權調取之嘉義縣警察局水上分局111年3月21日嘉水
    警五字第1110006618號函附道路交通事故現場圖、A3類道路
    交通事故調查紀錄表、現場照片、酒精測定紀錄表、初步分
    析研判表等道路交通事故資料在卷可稽（見本院卷第57至81
    頁），此部分事實，堪信為真實。
　㈡按因故意或過失，不法侵害他人之權利者，負損害賠償責任
    ；按汽車、機車或其他非依軌道行駛之動力車輛，在使用中
    加損害於他人者，駕駛人應賠償因此所受之損害，民法第18
    4條第1項前段、第191條之2前段定有明文。按汽車在同向二
    車道以上之道路（車道數計算，不含車種專用車道、機車優
    先道及慢車道），除應依標誌或標線之指示行駛外，並應遵
    守下列規定：變換車道時，應讓直行車先行，並注意安全距
    離，道路交通安全規則第98條第1項第6款亦有明定。查被告
    駕駛被告車輛至肇事地點時，向右變換車道，於路邊停車時
    未注意保持安全距離，致其所駕駛之車輛後車尾撞擊原告所
    有系爭車輛之左前車頭，致系爭車輛受損，堪認被告對系爭
    交通事故之發生為有過失，且其過失之行為與原告所受系爭
    車輛之損害間具有相當因果關係，原告自得請求被告賠償其
    因此所受之損害。
　㈢按物被毀損時，被害人除得依民法第196條請求賠償外，並不
    排除民法第213條至第215條之適用。依民法第196條請求賠
    償物被毀損所減少之價額，得以修復費用為估定之標準，但
    以必要者為限（例如：修理材料以新品換舊品，應予折舊）
    。被害人如能證明其物因毀損所減少之價額，超過必要之修
    復費用時，就其差額，仍得請求賠償，此有最高法院77年度
    第9次民事庭會議決議可資參照。經查：原告主張系爭車輛
    原有全車包膜，經被告撞擊系爭車輛後，重新包膜之費用為
    27,000元之事實，業據其提出系爭車輛110年8月23日、110
    年11月17日二次包膜完工收據為證（見本院卷第39頁），依
    上開收據所載包膜項目，核與卷附車損照片中系爭車輛遭擦
    撞之受損部位相符，再經本院函詢信勳企業社二次包膜完工
    收據明細，經信勳企業社覆以：110年11月17日收據所載之
    「3M2080S12前保桿」及「左前葉子板」係110年8月23日包
    膜時即有包膜，屬因本件事故受損之修復項目，另外「左前
    葉子板拉線」及「左前葉BITURBO標」，不屬於前次包膜項
    目內，係本次原告額外加購收取費用等情，有信勳企業社11
    1年5月17日民事陳報狀及所附110年8月23日包膜前、包膜後
    照片及110年11月17日受損部位包膜後照片可佐（見本院卷
    第115至127頁），是原告就本件事故所受損之包膜費用應為
    「3M2080S12前保桿」15,000元及「左前葉子板」6,000元，
    此部分合計為21,000元，至拆裝前保桿2,000元，則應屬於
    工資費用。而被告撞擊系爭車輛，致系爭車輛上之包膜毀損
    ，原告受有損害，即應賠償原告回復原狀所必要之費用，而
    包膜為利用黏性或靜電等方式貼在系爭車輛車身保護車輛之
    物，其折舊年限應與系爭車輛等視，堪認上開包膜所需之費
    用，亦屬本件事故之必要修復費用無訛。系爭車輛原於110
    年8月23日包膜，此有上開信勳企業社開立之收據在卷可稽
    ，至110年10月11日本件事故受損時止，依營利事業所得稅
    查核準則第95條第6項規定：「固定資產提列折舊採用定率
    遞減法者，以一年為計算單位，其使用期間未滿一年者，按
    實際使用之月數相當於全年之比例計算之，不滿一月者，以
    一月計」之方法計算結果，其使用年數應以2月計算，依行
    政院所頒固定資產耐用年數表及固定資產折舊率表，【非運
    輸業用客車、貨車】之耐用年數為5年，依平均法計算其折
    舊結果（即以固定資產成本減除殘價後之餘額，按固定資產
    耐用年數表規定之耐用年數平均分攤，計算折舊額），每年
    折舊率為5分之1，則零件扣除折舊後之修復費用估定為20,4
    17元【計算方式：1.殘價＝取得成本÷( 耐用年數＋1)即21,00
    0÷(5+1)≒3,500（小數點以下四捨五入）；2.折舊額 ＝(取得
    成本－殘價)×1/（耐用年數）×（使用年數）即(21,000－3,50
    0) ×1/5×（0+2/12）≒583（小數點以下四捨五入）；3.扣除
    折舊後價值＝（新品取得成本－折舊額）即21,000－583＝20,41
    7】，據此，系爭車輛折舊後包膜零件修復費用為20,417元
    ，加計無須折舊之拆裝前保桿工資費用2,000元，故本件原
    告得請求被告賠償系爭車輛維修必要費用應為22,417元（計
    算式：20,417+2,000）。逾此範圍之請求，為無理由，應予
    駁回。
　㈣至被告雖抗辯僅負7成之肇事責任云云，惟按汽車臨時停車時
    ，應依車輛順行方向緊靠道路邊緣，其前後輪胎外側距離緣
    石或路面邊緣不得逾60公分。但大型車不得逾1公尺，道路
    交通安全規則第111條第2項固定有明文。觀之系爭交通事故
    之現場圖、現場照片及被告於本院111年3月25日庭期庭呈所
    示照片（見本院卷第51至53頁），原告駕駛系爭車輛之左後
    車輪雖未緊靠道路右側臨時停車，然該左後輪胎超出道路標
    線之邊緣，並未逾60公分，是本院審酌本件事故發生情節及
    車輛碰撞位置，認原告就本件事故之發生，並無過失，被告
    抗辯依民法第217條第1項規定，減輕被告之賠償責任云云，
    並無理由，不予採憑。至被告雖又抗辯系爭車輛車損部分，
    原告已自保險公司受償22,000元，原告系爭車輛之損害既已
    獲得填補，原告本件再行主張上開損害賠償並無理由云云，
    查本件原告所請求之損害賠償項目並非經保險公司理賠之項
    目，此除經原告陳明在卷外，並有國泰世紀產物保險股份有
    限公司111年4月11日國產字第1110400052號函文所示：賠付
    被保險人即原告之項目範圍並不包含新包膜費用27,000元內
    容可參（見本院卷第99頁），則本件原告主張請求損害賠償
    之項目，既未經保險公司理賠，且此部分所受損害既係由被
    告上開過失行為所致，則原告請求被告賠償此部分損害，核
    屬有據，被告上開置辯，尚難遽採。
四、綜上所述，原告依侵權行為之法律關係，請求被告給付22,4
    17元及自支付命令送達翌日即111年2月22日起至清償日止，
    按年息5％計算之利息，為有理由，應予准許。逾此部分之請
    求，則無理由，應予駁回。
五、本判決原告勝訴部分，係適用小額程序所為被告敗訴之判決
    ，依民事訴訟法第436條之20規定，應依職權宣告假執行。
六、本件事證已臻明確，兩造其餘攻擊防禦方法及所提證據，經
    核與判決之結果不生影響，爰不逐一論述，併此敘明。
七、訴訟費用負擔之依據：依民事訴訟法第79條及同法第436條
    之19條第1項規定，確定本件訴訟費用額為第一審裁判費1,0
    00元，應由兩造依其勝敗比例分擔，即被告負擔830元【計
    算式：22,417÷27,000×1,000≒830（小數點以下四捨五入）
    】，餘由原告負擔。   　
中　　華　　民　　國　　111 　年　　6 　　月　　23　　日
                  臺灣嘉義地方法院朴子簡易庭
                                  法　官　羅紫庭
以上正本係照原本作成。
如對本判決上訴，須於判決送達後20日內向本庭（嘉義市文化路
308之1號）提出上訴狀（均須按他造當事人之人數附繕本）。如
委任律師提起上訴者，應一併繳納上訴審裁判費。
民事訴訟法第436條之24第2項規定：對小額程序之第一審裁判之
上訴或抗告，非以其違背法令為理由，不得為之。
中　　華　　民　　國　　111 　年　　6 　　月　　23　　日
                                  書記官  江柏翰